【裁判字號】    89,易,1704
【裁判日期】    900327
【裁判案由】    竊盜
【裁判全文】
臺灣屏東地方法院刑事判決                        八十九年度易字第一七四號
    公  訴  人  臺灣屏東地方法院檢察署檢察官
    被      告  丑○○
右列被告因竊盜案件，經檢察官提起公訴（八十九年度偵字第五四五五號、第五六二
三號、第五九七五號）及移送併辦（八十九年度偵字第六六三九號、第七０二九號）
，本院判決如左：
    主  文
丑○○共同連續於夜間侵入住宅竊盜，處有期徒刑壹年；扣案螺絲起子壹支、塑膠管
壹條沒收。又連續收受贓物，處有期徒刑捌月。應執行有期徒刑壹年陸月；扣案螺絲
起子壹支、塑膠管壹條沒收。
    事  實
一、丑○○基於意圖為自己不法所有及收受贓物之概括犯意，自民國八十九年九月二
    十四日起至同年十二月十一日止，依次如附表所示，單獨或與壬○○基於犯意聯
    絡而共同就附表所列時間、地點、方式，連續竊取他人之物及收受贓物，嗣分別
    為警查獲或為被害人當場發覺報案。
二、案經屏東縣警察局東港分局報告臺灣屏東地方法院檢察署檢察官偵查起訴，及屏
    東縣警察局潮州分局報告臺灣屏東地方法院檢察署檢察官偵查移送併案審理。
    理  由
一、訊據被告丑○○對於前揭如附表所列三四五部分之犯罪事實坦承不諱，與證人張
    海鏡、蔡勝利、甲○○之證述相符，堪信為真。被告固矢口否認有附表中一二六
    七部分之犯罪事實，並以：伊不認識屏東縣潮州鎮○○鄉○○村○○路二之五號
    屋主王慶全，雖就王某指稱伊於八十九年九月二十四日竊案甫發生後之早上七點
    與壬○○二人出現於該址客廳並無意見，惟並未竊取附表一「天慈慈惠堂」之金
    屬花瓶，共犯壬○○之自白並不實在；而附表二所示車號ＩＴＳ－九六二號重機
    車係伊前往拜訪辛○○時，見停放於黃家門口，鑰匙孔尚插有不明人士遺留瑞士
    刀乙支，伊為圖一時方便，僅暫騎載辛○○外出辦事而已，事後已停放門口原位
    ；又伊並未竊取附表六車號ＦＲＢ－二七七號丁○○所有重機車，及附表七車號
    ＷＤ－四九０九號庚○○所有自小貨車，警方係將逮捕伊時現場附近同時查獲失
    竊車輛均認為伊所竊云云置辯。惟查：
  (一)被告於八十九年九月二十四日清晨四時許，與壬○○共乘不詳來源車號ＷＮＭ－
    九七五號輕機車至「天慈慈惠堂」竊取金屬花瓶四支，即附表一部分之犯罪事實
    ，業據共犯壬○○於警訊時自白綦詳，被告於得手約二小時後之同日七時許，曾
    出現屏東縣潮州鎮○○鄉○○村○○路二之五號王慶全家中，嗣警方於七時五十
    分許前往時，被告始趁隙逃逸，並遺留該車及所竊金屬花瓶四支於現場等情，亦
    與壬○○及證人即該屋屋主王慶全之陳述相符，並有贓物領具乙紙在卷可稽，堪
    信為真。查前開「天慈慈惠堂」雖為神壇，然同時亦為主持人丙○○之住所，此
    經屏東縣警察局潮州分局警員親赴現場訪查，並於九十年三月十四日以（九十）
    潮警刑字第四二九號函回覆在卷可憑。衡情，共犯壬○○、證人王慶全與被告並
    無仇隙，應無誣攀搆陷之虞，是被告夜間侵入前開住宅竊取財物之犯行，已臻明
    確。
  (二)次查，就附表二所示車號ＩＴＳ－九六二號機車部分，被告雖巧言圖辯如前，惟
    該車於查獲當天係由被告騎來，並非原停放辛○○家門口，被告先前並已騎該車
    赴黃宅多次乙節，亦據證人辛○○迭於警訊及本院訊問時證述在卷，足見被告前
    於不詳地點發現該車時，主觀上就該車確有不法所有之意圖，並進而據為己有等
    情，誠昭然若揭。
  (三)第查，被告就附表六七所示犯行，前已於警訊中自白綦詳，嗣後雖於本院訊問時
    翻異前詞，惟經證人即查獲員警癸○○於本院訊問時結證稱：伊於執勤時發現通
    緝中之被告，即予追捕，因被告駕（附表七所示）車號ＷＤ－四九０九號自小貨
    車逃逸而未獲，待伊等於被告躲藏之榮田路房屋附近埋伏，復發現該屋樓下已停
    放（附表六所示）車號ＦＲＢ－二七七號重機車，嗣逮捕被告後果經其自承均係
    竊取供代步之用等語。足見被告空言翻異，要屬卸責之詞，不足採信，被告犯行
    洵堪認定，應依法論科。
二、按刑法第三百二十一條第一項第三款之攜帶兇器竊盜罪，係以行為人攜帶兇器竊
    盜為其加重條件，此所謂兇器，其種類並無限制，凡客觀上足對人之生命、身體
    、安全構成威脅，具有危險性之兇器均屬之，且祇須行竊時攜帶此種具有危險性
    之兇器為已足，並不以攜帶之初有行兇之意圖為必要。螺絲起子為足以殺傷人生
    命、身體之器械，顯為具有危險性之兇器，最高法院七十九年臺上字第五二五三
    號，著有判例。核被告所為如附表所示一二四六七犯行，係犯刑法第三百二十一
    條第一項第一款之夜間侵入住宅竊盜罪、第三百二十條第一項普通竊盜罪、第三
    百二十一條第一項第三款之攜帶兇器竊盜罪。公訴意旨未查被告為附表一四之竊
    盜犯行時，尚有夜間侵入住宅及攜帶兇器等加重要件存在，遽認被告所犯均為普
    通竊盜罪，初已未洽；次就附表二部分之犯行，公訴人固認被告係犯刑法第三百
    四十九條第一項之收受贓物罪，惟收受贓物必有其收受之對象及收受之合意，本
    件被告前於不詳地點見該機車鑰匙孔插有瑞士刀，疑似他人竊盜所得，然該車車
    況尚新，顯非經人棄置之物乙節，既經證人辛○○於本院訊問時，證述在卷，則
    被告本於意圖為自己不法所有之犯意而侵害該財產監督權，逕取而供代步之用，
    所犯應為竊盜罪，與收受贓物罪之構成要件，亦屬有間；凡此，本院自均得於社
    會基本事實同一之範圍內，予以變更法條。另被告所犯附表所示三五犯行，係犯
    刑法第三百四十九條第一項之收受贓物罪。被告與共犯壬○○二人就如附表一犯
    行，有犯意之聯絡及行為之分擔，均為共同正犯。又被告上開連續多次竊盜犯行
    ，時間緊接，手法相同，觸犯構成要件同一之罪名，顯係基於概括犯意反覆為之
    ，應依刑法第五十六條連續犯規定，並從情節較重之附表一所示該次犯行論以刑
    法第三百二十一條第一項第一款之夜間侵入住宅之加重竊盜罪，並加重其刑。其
    連續多次收受贓物犯行，時間緊接，手法相同，觸犯構成要件同一之罪名，顯亦
    基於概括犯意反覆為之，為連續犯，應依刑法第五十六條規定以一罪論，並加重
    其刑。被告所犯上述二罪間，犯意各別，犯罪構成要件互異，應分論併罰。末查
    ，本件併案部分既與起訴部分間，有裁判上一罪之關係，本院自得一併審理。爰
    審酌被告之品行、犯罪動機、目的、手段、所生之危害，其所侵害之財產權雖均
    不甚鉅，然卻屢犯頻為，及其犯罪後之態度等一切情狀，量處如主文所示之刑，
    以資懲儆。又如附表四部分扣案螺絲起子乙支、塑膠管乙條為被告所有供犯罪所
    用之物，併予宣告沒收。至附表七被告遭查獲時扣得之螺絲起子二支、六角板手
    乙支等物，既非違禁物，亦無證據顯示為被告供犯罪所用之物，爰不予沒收。
三、公訴意旨另以被告犯附表一所示犯行時，所騎車號ＷＮＭ－九七五號輕機車為收
    受贓物所得，無非以附表一部分之共犯壬○○於警訊及另案偵查中曾稱：因被告
    平常並無代步工具，故被告雖未說，但伊仍知道該車為贓車（詳八十九年九月二
    十四日警訊筆錄）；又警方在現場查到ＷＮＭ－九七五號機車也是被告偷的，在
    何處偷的，伊則不知（詳八十九年度偵字第五四五五號偵查卷第五頁影印筆錄）
    云云，為其唯一論據。惟查，姑不論被告就共犯壬○○前開自白均矢口否認，而
    黃某就附表一所示竊盜犯行中，既與被告共乘機車以為共同犯案之工具，則該車
    究為被告或黃某所提供，原已待查，共犯壬○○就此所為陳述，自與被告間存有
    利害對立關係，難以據信；縱令黃某所言屬實，充其量亦僅能推認被告係持有該
    贓車之人，至其持有之原因，或為竊盜所得，亦或因故買、寄藏等原因得自他人
    ，甚或自行拾獲等情，尚在未定，是公訴意旨率爾認其所犯為收受贓物，自有速
    斷。此外，亦查無其他積極事證得以確認其收受贓物犯行，應認為不能證明被告
    犯罪，惟此部分縱能成罪，要亦與前開論罪科刑部分有連續犯之裁判上一罪關係
    ，爰不另為無罪之諭知，附此敘明。
據上論斷，應依刑事訴訟法第二百九十九條第一項前段、第三百條，刑法第二十八條
、第三百二十一條第一項第一款、第三百四十九條第一項、第五十六條、第五十一條
第五款、第三十八條第一項第二款，罰金罰鍰提高標準條例第一條前段，判決如主文
。
本案經檢察官張啟聰到庭執行職務
中      華      民      國    九  十    年      三      月    二十七    日
                                      臺灣屏東地方法院刑事第二庭
                                          審判長法  官  吳永宋
                                                法  官  夏金郎
                                                法  官  陳松檀
右正本證明與原本無異。
對於本判決如有不服應於收受送達後十日內向本院提出上訴書狀上訴於台灣高等法院
高雄分院並按他造當事人之人數附具繕本。
                                                書記官  張福山
中      華      民     國     九  十    年      三      月     二十七   日
中華民國刑法第三百二十一條
 (加重竊盜罪)
犯竊盜罪而有左列情形之一者，處六月以上五年以下有期徒刑：
一  於夜間侵入住宅或有人居住之建築物、船艦，或隱匿其內而犯之者。
二  毀越門扇、牆垣或其他安全設備而犯之者。
三  攜帶兇器而犯之者。
四  結夥三人以上而犯之者。
五  乘火災、水災或其他災害之際而犯之者。
六  在車站或埠頭而犯之者。
前項之未遂罰之。
中華民國刑法第三百四十九條
收受贓物者，處三年以下有期徒刑、拘役或五百元以下罰金。
搬運、寄藏、故買贓物或為擔保者，處五年以下有期徒刑、拘役或科或併
科一千元以下罰金。
因贓物變得之財物，以贓物論。
附    表：
┌─┬────────┬──────────────┬─────────┐
│  │  時間、地點    │     犯罪方法及犯罪所得     │     查獲經過     │
├─┼────────┼──────────────┼─────────┤
│  │八十九年九月廿四│與壬○○（另案偵辦）同乘以不│八十九年九月廿四日│
│  │日清晨四時許    │詳方式取得ＷＮＭ－九七五號輕│上午七時五十分許，│
│  │屏東縣潮州鎮武昌│機車至現場後，推由黃某在外把│於屏東縣潮州鎮崁頂│
│一│街二五六號「天慈│風，被告丑○○侵入其內（侵入│鄉○○村○○路二之│
│  │慈惠堂」（兼主持│住宅部分未據告訴）竊取丙○○│五號為警查獲共犯黃│
│  │人丙○○住宅）  │所有金屬花瓶四支，價值約三千│裕祥及上開機車、花│
│  │      │元。                        │瓶，被告則趁隙逃逸│
│  │                │                            │。                │
├─┼────────┼──────────────┼─────────┤
│  │八十九年九月底  │見車號ＩＴＳ－九六二號重機車│八十九年十月二日下│
│二│不詳地點        │（乙○○所有，於八十九年九月│午六時十五分許，以│
│  │                │廿八日下午六時許於屏東縣潮州│該車搭載辛○○，為│
│  │                │鎮○○路本院簡易庭旁遭竊）鑰│警循線查獲。      │
│  │                │匙孔上插有不明人士所留瑞士刀│                  │
│  │                │，即以該刀啟動竊取該車供代步│                  │
│  │                │之用。                      │                  │
├─┼────────┼──────────────┼─────────┤
│  │八十九年十月間某│明知原車號Ｄ八－一九六三號，│八十九年十月十七日│
│  │日              │而懸掛ＡＸ－六一０三號車牌之│在屏東縣潮州鎮英明│
│  │不詳地點        │自小貨車為來路不明之贓物（車│路七十七號前為警查│
│  │                │為戊○○（起訴書誤載為張海鏡│獲。              │
│  │                │）所有，於八十九年十月十五日│                  │
│三│                │在潮州鎮○○路一五七號前失竊│                  │
│  │                │；車牌為己○○所有，於八十九│                  │
│  │                │年八月十八日下午二時許，在屏│                  │
│  │                │東縣新園鄉○○村○○路一五三│                  │
│  │                │巷十號遭竊），仍向綽號「德仔│                  │
│  │                │」不詳姓名成年男子收受供代步│                  │
│  │                │之用。                      │                  │
├─┼────────┼──────────────┼─────────┤
│  │八十九年十月廿九│以螺絲起子撬開車號ＶＹ－六九│當場為被害人子○○│
│  │日晚間十一點四十│四八號自小客車油箱，竊取其內│之兄蔡勝利發現後，│
│  │分許            │九二無鉛汽油約七公升。      │乘隙逃逸。遺留身分│
│四│屏東縣崁頂鄉圍內│                            │證乙張、螺絲起子乙│
│  │村竹圍路十五－八│                            │支、塑膠管乙條、九│
│  │號前            │                            │二無鉛汽油七公升為│
│  │                │                            │警扣得。          │
├─┼────────┼──────────────┼─────────┤
│  │八十九年十一月間│明知車號ＺＹＺ－七五０號輕機│八十九年十一月十二│
│  │某日            │車為贓物（所有人甲○○於八十│日下午六時許，在屏│
│五│不詳地點        │九年十一月十日下午三點三十分│東縣潮州鎮八爺里曲│
│  │                │許在屏東縣潮州鎮○○路愛三船│振路十三號前為被害│
│  │                │ＫＴＶ前失竊）仍向不詳姓名年│人甲○○認出贓車查│
│  │                │籍男子收受。                │獲。              │
├─┼────────┼──────────────┼─────────┤
│  │八十九年十二月九│以自備鑰匙竊取被害人丁○○所│同七              │
│  │日凌晨零時許    │有車號ＦＲＢ－二七七號重機車│                  │
│六│屏東縣潮州鎮五魁│。                          │                  │
│  │里杭州街一七五號│                            │                  │
│  │前              │                            │                  │
├─┼────────┼──────────────┼─────────┤
│  │八十九年十二月十│持螺絲起子二支、六角扳手乙支│經警方循線查獲，扣│
│  │一日晚間十一時三│以接電方式竊取庚○○所有車號│得螺絲起子二支、六│
│七│十分許          │ＷＤ－四九０九號自小貨車。  │角板手一支。      │
│  │屏東縣潮州鎮永春│                            │                  │
│  │里大同果菜市場內│                            │                  │
└─┴────────┴──────────────┴─────────┘


司法院資訊處製作；財團法人民間司法改革基金會備份。
